# 营业税可否当年不计

提问人：晨风月 时间：2010-11-17 15:36:09
我们公司为房地产企业， 2010 年年末预计会收到商品房预售款 5000 万元，按照营业税规定，应缴纳营业税，并预缴所得税，请问会计上如何处理， 1 、缴纳的营业税是计入“营业税金及附加”还是计入“长期待摊费用”或者别的科目？ 如果计入“营业税金及附加”的话，可是只是预售，不能确认收入，不符合收入与费用配比原则？ 我的理解对吗，而且当地税务局今年可不用交（因为税务指标已经完成），可不可以先不计入应交税费，先不提？ 2 、预缴的所得税计入哪个科目 请教各位，请指出依据，谢谢！！！！！！！！！

回答人：chenyiwei
回复 楼主 晨风月 的帖子这个问题在本版面上已经有过多次讨论了。你可以搜索一下以前的讨论。 1 、预缴的营业税，可以列报为其他流动资产。 2 、根据国税发[2009]31号文件规定，根据预收房款和计税毛利率算出的应纳税所得额并入本期应纳税所得额后计算缴纳的所得税，在符合会计准则对递延所得税资产确认条件的前提下，可以确认为递延所得税资产。